Inventaris van het archief van de Stichting Regeringsbureau voor de Uitvoering van de Landbouwcrisiswet 1933 en Taakopvolger: Afdeling Akkerbouw, (1930) 1934-1944
Nationaal Archief, Den Haag
- Stukken van bijzondere aard, B.
  - Overige stukken, 1933-1944; 76-391; 312 omslagen en 4 delen
    - Stukken betreffende het opslaan van monopolieprodukten in entrepot. 1939, 125
    - Stukken betreffende de taak en de positie van de Provinciale Voedselcommissarissen en hun verhouding tot de besturen van de Provinciale Landbouwcrisisorganisaties en de Gewestelijke Tarwe-organisaties. 1939-1940, 126
    - Stukken betreffende de indische maïsregeling. 1933-1939, 127
    - Stukken betreffende de indische rijstregeling. 1934-1940, 128
    - Stukken betreffende het Crisis-Monopoliebesluit 1939. 1939-1940, 129
    - Stukken betreffende de instelling van een centrale instantie voor scheepsproviandering. 1939-1940, 130
    - Stukken betreffende ontheffing ten aanzien van artikelen van het Veevoederbesluit 1939. 1939-1940, 131
    - Verslag van een bespreking tussen nederlandse en duitse vertegenwoordigers over de verbouw van groentezaden op vrijkomende bloembollengrond. 1940, 132
    - Stukken betreffende de aanwijzing van uitheemse tarwe als z.g. "V.I.T.A.-tarwe". 1940, 133
    - Stukken betreffende consequenties, verbonden aan de uitvoering van de Distributiewet. 1940, 134
    - Stukken betreffende de provisie aan meelimporteurs. 1940, 135
    - Stukken betreffende de instelling van een contactcommissie voor het artikel cacao. 1940, 136
    - Stukken betreffende de instelling van een contactcommissie voor het artikel thee. 1940, 137
    - Stukken betreffende het wijzigen van diverse Crisis-Restitutiebeschikkingen ten aanzien van de moutwijn-gist- en spiritusindustrie. 1939-1940, 138
    - Stukken betreffende de Teeltbeschikking Akkerbouwprodukten 1940. 1939-1940, 139
    - Stukken betreffende het samenstellen van de Veevoedercommissie. 1939-1940, 140
    - Stukken betreffende een instructie voor de Provinciale Voedselcommissarissen met betrekking tot de aflevering van kunstmeststoffen. 1940, 141
    - Stukken betreffende de aankoop van oliën. 1940, 142
    - Stukken betreffende het vaststellen van de verkoopprijs van vis- en diermeel. 1939-1940, 143
    - Stukken betreffende controle bij mengvoederfabrikanten en zaaizaadhandelaren. 1940, 144
    - Stukken betreffende een instructie voor de Provinciale Voedselcommissarissen met betrekking tot geleverde produkten. 1940, 145
    - Stukken betreffende de regelingen ten aanzien van zaaizaad. 1939-1940, 146
    - Stukken betreffende vergunningen ten aanzien van bodemproduktieregelingen. 1940, 147
    - Stukken betreffende distributieregelingen ten aanzien van zeep. 1940, 148
    - Stukken betreffende de Teeltbeschikking van Haver. 1940, 149
    - Stukken betreffende de vaststelling van hooiprijzen. 1940, 150
    - Stukken betreffende de zaaizaadvoorziening. 1939-1940, 151
    - Stukken betreffende de benoeming van bestuursleden van de Nederlandse Tarwecentrale, de Nederlandse Akkerbouwcentrale en de Gewestelijke Tarweorganisatie voor Zeeland. 1939-1940, 152
    - Stukken betreffende het overbrengen van het invoermonopolie van voor zaaizaad bestemd koolzaad van de Nederlandse meelcentrale naar de Nederlandse Akkerbouwcentrale alsmede het invoegen van kummel- en komijnzaad. 1940, 153
    - Stukken betreffende de ontheffing van het verbod tot telen van haver als eerste gewas op ontginningsgrond. 1940, 154
    - Stukken betreffende het opnemen van arbitrale clausules in contracten. 1939-1940, 155
    - Stukken betreffende het vervoederverbod. 1940, 156
    - Stukken betreffende de export van landbouwprodukten bij verhuizing naar het buitenland. 1940, 157
    - Stukken betreffende de uitvoer van monopolieprodukten zonder uitvoerdispensatie. 1940, 158
    - Stukken betreffende de distributie van erwten en suiker. 1940, 159
    - Stukken betreffende de teelt van blauwmaanzaad, mosterdzaad en zaai-uien. 1940, 160
    - Stukken betreffende de prijzen van gedenatureerde rogge. 1940, 161
    - Stukken betreffende het innemen van lijnzaad. 1940, 162
    - Stukken betreffende het telen van zaai-uien op bloembollengronden. 1940, 163
    - Stukken betreffende de samenstelling van de Commissie Indische Koffie. 1940, 164
    - Stukken betreffende de restitutieregeling bij export van haverdoppen. 1938-1940, 165
    - Stukken betreffende de Crisis-Restitutiebeschikking 1940 (Tarwebloem B). 1940, 166
    - Stukken betreffende de monopolieheffing op ingevoerd kanariezaad. 1940, 167
    - Rapport van de Hollandse Maatschappij van Landbouw inzake Produktiekosten-berekeningen voor Akkerbouw- en Veehouderijprodukten. 1940, 168
    - Stukken betreffende de samenstelling van de Veekoekencommissie van de Nederlandse Meelcentrale. 1938-1940, 169
    - Stukken betreffende de oprichting van een Gewestelijke Tarwe-organisatie voor Drenthe. 1939-1940, 170
    - Stukken betreffende de verbouw van karwijzaad. 1940, 171
    - Stukken betreffende de Olie/Vet-Raffinageconventie. 1940, 172
    - Stukken betreffende de wijziging van het Crisis-Tarwebesluit 1936 II. 1939-1940, 173
    - Stukken betreffende douanecontrole. 1939-1940, 174
    - Stukken betreffende de distributie van peulvruchten. 1939-1940, 175
    - Stukken betreffende de intrekking van de exportrestitutie op zetmeel. 1940, 176
    - Stukken betreffende de intrekking van de exportrestitutie op indische rijst. 1940, 177
    - Stukken betreffende de afsluiting van restitutie op rijst. 1940, 178
    - Rapport betreffende de verscheping van aardappelen door de voedselcommissaris voor Zeeland tijdens de oorlogsdagen van mei. 1940, 179
    - Verslag van een bespreking van de Regeringscommissaris voor de Akkerbouw en de Veehouderij met de Nederlandse Akkerbouwcentrale betreffende de toestand, ontstaan na de capitulatie van de nederlandse strijdkrachten. 1940, 180
    - Stukken betreffende de organisatie van de Centrale Crisiscontroledienst in verband met de gewijzigde omstandigheden ten gevolge van de capitulatie van de nederlandse strijdkrachten. 1940, 181
    - Verslag van een bespreking van de provinciale voedselcommissaris voor Limburg met de Nederlandse Akkerbouwcentrale. 1940, 182
    - Verslag van een bespreking van de Directeur-Generaal van de Landbouw met de Regeringscommissaris voor de Akkerbouw en de Veehouderij en de Nederlandse Akkerbouwcentrale betreffende grasdrooginstallaties. 1940, 183
    - Stukken betreffende de aflevering en het vervoer van koffie en thee. 1940, 184
    - Stukken betreffende de beperking van de invoer van thee en de vaststelling van de prijs voor thee. 1939-1940, 185
    - Stukken betreffende de aankoop en verkoop van granen. 1939-1940, 186
    - Stukken betreffende afleveren en vervoeren van stro. 1940, 187
    - Stukken betreffende het verbruik van voedingsmiddelen. 1940, 188
    - Stukken betreffende het uitmalings-percentage van tarwe- en roggebloem. 1940, 189
    - Stukken betreffende de ondernemers-overeenkomst voor het bakkerijbedrijf te Amsterdam. 1940, 190
    - Stukken betreffende de distributie van stroop. 1939-1940, 191
    - Stukken betreffende de bereiding van tarwebloem en tarwemeel. 1940, 192
    - Stukken betreffende het Mengvoederbesluit 1939 I, de Mengvoederbeschikking 1939 I en intrekken van het Veevoederbesluit 1939. 1939-1940, 193
    - Rapporten van de afdeling Granen en Peulvruchten van de Provinciale Voedselcommissaris voor Noord-Brabant betreffende de toestand in de ontvangstations en centrale opslagplaatsen. 1940, 194
    - Stukken betreffende de vaststelling van de prijs van dier- en vismeel. 1939-1940, 195
    - Stukken betreffende de export van zemelen naar België. 1940, 196
    - Stukken betreffende de monopolieregeling voor samengestelde produkten. 1940, 197
    - Stukken betreffende het houden van een bespreking van de Regeringscommissaris voor de Akkerbouw en de Veehouderij en bestuursleden van de drie centrale landbouworganisaties met Graf Grote. 1940, 198
      Graf Grote was een lid van de duitse bezettingsautoriteiten en hoofd van de "Geschäftsgruppe für Ernährung und Landwirtschaft beim Reichkommissar".
    - Stukken betreffende de intrekking van het Crisis-Tarwebesluit 1936 II. 1940, 199
    - Stukken betreffende de samenstelling van de commissies, bedoeld in artikel 5 van de Erkenningsbeschikking Opslaghouders bij de provinciale voedselcommissarissen. 1939-1940, 200
    - Stukken betreffende broodkaarten voor landbouwers. 1940, 201
    - Stukken betreffende de Tarwe- en Roggebeschikking 1940. 1940, 202
    - Stukken betreffende het aanwijzen van instanties tot het verlenen van ontheffingen van de verbodsbepalingen van het Veevoederbesluit 1939. 1940, 203
    - Stukken betreffende de samenstelling van de Commissie van Advies voor het Fonds van de Economische Verdediging. 1940, 204
    - Stukken betreffende de Erkenningsbeschikking opslaghouders van peulvruchten. 1940, 205
    - Stukken betreffende de bloem- en meeldistributie. 1940, 206
    - Stukken betreffende de Teeltbeschikking Akkerbouwprodukten 1940. 1940, 207
    - Stukken betreffende de instelling van een Commissie van Advies voor de Aankoop van Buitenlandse Tarwebloem. 1939-1940, 208
    - Stukken betreffende de Commissie van Advies inzake de Afwikkeling van de door het Graaninkoopbureau verrichte aankopen. 1940, 209
    - Rapport betreffende het onderzoek naar de afzet en het verbruik van binnenlandse rogge. 1940, 210
    - Stukken betreffende het Landbouwinleveringsbesluit 1940. 1940, 211
    - Rapport betreffende de organisatie van de Landbouwcrisis-organisatie en van het bureau van de Provinciale Voedselcommissaris voor Noord Holland. 1940, 212
    - Stukken betreffende de regeling voor het verzamelen van afvalstoffen. 1940, 213
    - Stukken betreffende de distributie van graanprodukten. 1940, 214
    - Stukken betreffende de wijziging van artikel 9 van het Akkerbouwbesluit 1934. 1940, 215
    - Stukken betreffende de prijsrelatie tussen nederlandse en duitse landbouwprodukten. 1940, 216
    - Stukken betreffende het be- en verwerken van crisisprodukten voor veevoeder. 1940, 217
    - Stukken betreffende de controle op de bodemproduktie. 1940, 218
    - Stukken betreffende de regeling van de distributie van tarwebloem voor altaarbrood. 1940, 219
    - Stukken betreffende de dorsregeling en de daarop uit te oefenen controle. 1940, 220
    - Stukken betreffende de regeling voor de koffievoorziening. 1940, 221
    - Stukken betreffende de prijs van weidegras, lucerne en roodklaver. 1940, 222
    - Stukken betreffende de aankoop en het innemen van akkerbouwprodukten en vaststelling van de vergoeding voor de opslag. 1940, 223
    - Stukken betreffende de voorraadheffing op koffie. 1940, 224
    - Stukken betreffende de distributie van brood en petroleum. 1940, 225
    - Stukken betreffende het ontslag van een lid van het bestuur van de Landbouwcrisisorganisaties voor Gelderland, Utrecht en Overijssel. 1940, 226
    - Stukken betreffende de wijziging van het Crisis-Akkerbouwbesluit 1934 en het Crisis-Akkerbouw-Groepenbesluit 1936 ten aanzien van de opheffing van de groep "Glucosefabrikanten". 1940, 227
    - Stukken betreffende de statuten van de Stichting Graanhandelsbelangen. 1938-1940, 228
    - Stukken betreffende de distributie van grutterswaren. 1940, 229
    - Stukken betreffende moeilijkheden in het bakkerijbedrijf ten gevolge van de oorlogstoestand. 1940, 230
    - Stukken betreffende vergoeding van de kosten van de Sektie Bijzondere diergroepen van het Rijksbureau voor de Voedselvoorziening in Oorlogstijd. 1940, 231
    - Stukken betreffende regeling voor het bewaren van afvalstoffen (z.g. Afvallenverordening). 1940, 232
    - Stukken betreffende de instelling van de Contactcommissie voor Oliehoudende Zaden. 1940, 233
    - Stukken betreffende de inschakeling van zelfstandige handelaren in tarwebloem en -meel bij de distributie en leveranties aan bakkers. 1940, 234
    - Stukken betreffende de inventarisatie van zaden van veevoedergewassen, vervoederverbod van veevoedergewassen en aanwijzing van deze produkten als crisisprodukten. 1940, 235
    - Stukken betreffende Prijzenbeschikking 1940 No. I en aanwijzing van de Sectie Prijzen van het Rijksbureau voor de Voedselvoorziening in Oorlogstijd voor de behandeling van requesten. 1940, 236
    - Stukken betreffende de Honden- en Kattenbroodbeschikking 1940. 1940, 237
    - Stukken betreffende het vervoer van gedroogd gras en klaver. 1940, 238
    - Stukken betreffende het Besluit tot Wijziging van de Bereidingsheffing op tarwebloem en -meel in een afleveringsheffing. 1940, 239
    - Stukken betreffende het be- en verwerken van granen en peulvruchten. 1940, 240
    - Stukken betreffende regeling voor brouwgerst. 1940, 241
    - Stukken betreffende besparing op het verbruik door distributie en andere beperkende maatregelen. 1940, 242
    - Stukken betreffende de leveringen aan het "Wehrmachts-Verpflegungslager". 1940, 243
    - Stukken betreffende het scheuren van grasland. 1940, 244
    - Stukken betreffende het aanwijzen van vetkanen als crisisprodukt. 1940, 245
    - Stukken betreffende de oprichting van een T.N.O. op het gebied van de landbouw en benoeming van de bestuurs leden. 1940, 246
    - Stukken betreffende de distributie van grond- en hulpstoffen. 1940, 247
    - Stukken betreffende de inschakeling van door oorlogsomstandigheden uitgeschakelden. 1940, 248
    - Stukken betreffende maatregelen ten aanzien van de cacao-en chocolade-industrie. 1940, 249
    - Rapport van de Provinciale Voedselcommissaris voor Noord Holland betreffende de teelt van bloemzaden en warmoezerijzaaizaden in de provincie Noord Holland. 1940, 250
    - Stukken betreffende de instelling van een Rijksbureau voor het Hotel-, Café-, Restaurant- en Pensionbedrijf. 1940, 251
    - Stukken betreffende de positie van de pontgaarders. 1939-1940, 252
    - Stukken betreffende het inzamelen en benutten van dierlijke afvallen en afvallen van levensmiddelen. 1940, 253
    - Stukken betreffende tarwegluten, bestemd voor menselijke consumptie. 1940, 254
    - Stukken betreffende stijfsel voor technische doeleinden en gebruik in de textielindustrie. 1940, 255
    - Stukken betreffende het vaststellen van overeenkomsten ten aanzien van zaaigranen en peulvruchten. 1940, 256
    - Stukken betreffende de prijs van pelgerst in Groningen en Friesland. 1939-1940, 257
    - Stukken betreffende de uitzaai van wintergerst. 1940, 258
    - Stukken betreffende de instelling van een instituut ten aanzien van de voorlichting op voedingsgebied. 1940, 259
    - Stukken betreffende de wijziging van de Crisis-Ontheffingsbeschikking 1939, Rijst en Rijstvoedermeel. 1940, 260
    - Stukken betreffende de verbouw van granen op gescheurd grasland. 1940, 261
    - Stukken betreffende de verwerking van rijst en boekweit. 1940, 262
    - Stukken betreffende het Tarwe- en Roggebesluit 1940. 1940, 263
    - Stukken betreffende het vervaardigen en in de handel brengen van koffie- en theesurrogaten. 1940, 264
    - Stukken betreffende steun aan kleine molenaars. 1940, 265
    - Stukken betreffende de Aankoopbeschikking van buitenlandse tarwebloem. 1940, 266
    - Rapport betreffende de prijzen voor graan, bloem en meel. 1940, 267
    - Stukken betreffende het vervoederverbod van melk- en ondermelkpoeder. 1940, 268
    - Stukken betreffende de instelling van een Adviescommissie voor peulvruchten en zaden en de benoeming van de leden. 1939-1940, 269
    - Stukken betreffende de benoeming van de leden van de Graanstrocommissie 1940, 270
    - Stukken betreffende de opheffing van de Gewestelijke Tarwe-organisaties en de instelling van de Provinciale Inkoopcentralen voor Akkerbouwprodukten en de vaststelling van de statuten. 1938-1940, 271
    - Stukken betreffende het afleveren, het vervoeren en het distribueren van koffie en thee en van surrogaten van koffie en thee. 1940, 272
    - Stukken betreffende de verkoop van produkten naar het buitenland. 1940, 273
    - Stukken betreffende de instelling van een Commissie van Advies inzake aangelegenheden ten aanzien van de controle. 1940, 274
    - Stukken betreffende het Cacaobesluit 1940. 1940, 275
    - Stukken betreffende de standaardisatie van melk in verband met de kindervoeding. 1940, 276
    - Stukken betreffende de aansluiting van landbouwbedrijven op het elektrische net. 1940, 277
    - Stukken betreffende de jambereiding. 1940, 278
    - Stukken betreffende de vergoeding aan graanhandelaren in verband met verliezen op "T.C.-tarwe". 1938-1940, 279
    - Stukken betreffende de verhoging van de winstmarge op granen en de uitkering aan "C.I.F.-agenten en tussenpersonen. 1940, 280
    - Stukken betreffende de inventarisatie van crisisprodukten. 1940, 281
    - Stukken betreffende het Inventarisatie-besluit Voedselvoorziening. 1940, 282
    - Stukken betreffende de benoeming van vervangende bestuursleden bij de Nederlandse Inkoopcentrale voor Akkerbouwprodukten. 1940, 283
    - Stukken betreffende de toewijzing van hooi voor stadspaarden en door bijzondere omstandigheden getroffen veehouders. 1940, 284
    - Stukken betreffende de statuten van het Stro- en Hooibureau. 1940, 285
    - Stukken betreffende het Grenscontrole-besluit (Baarle Nassau). 1940, 286
    - Stukken betreffende de samenstelling van het brood. 1940, 287
    - Stukken betreffende het Hooi- en Strobesluit. 1940, 288
    - Stukken betreffende de wijziging van de Crisisveekoekenbeschikking 1935. 1940, 289
    - Stukken betreffende subsidie voor verwerking van stro. 1940, 290
    - Stukken betreffende de verplichte inlevering van akkerbouwprodukten. 1939-1940, 291
    - Stukken betreffende het teeltplan voor 1941. 1940, 292
    - Stukken betreffende het "Prijzenbesluit V.V.O.". 1940, 293
    - Stukken betreffende de verruiming van de import van bloem en regeling voor de tarwesteun. 1935-1940, 294
    - Stukken betreffende moeilijkheden bij de fabrieken voor havermout, gort en maïsmeel; voorraad-overeenkomsten voor haver en haverderivaten. 1934-1940, 295
    - Stukken betreffende de voorraadovereenkomsten voor granen; restitutieregeling voor granen; garantie-overeenkomsten en vergoedingen op graanvoorraden. 1937-1940, 296
    - Stukken betreffende de gemengd nederlands-duitse commissie voor fijne zaden en zaaizaden. 1936-1940, 297
    - Stukken betreffende de uitvoer van zaaizaden naar Duitsland met verslag van een bespreking tussen de Nederlandse Akkerbouwcentrale en de heren Biel en Huber van de Geschäftsgruppe für Ernährung und Landwirtschaft. 1941, 298
    - Stukken betreffende de uitbreiding van de werkingssfeer van z.g. crisisbesluiten uit de periode 1933-1940 tot het gebied van de voedselvoorziening. 1941, 299
    - Stukken betreffende de toepassing van het Voedselvoorzieningsbesluit. 1941, 300
      Zie Verordeningenblad van 13 januari 1941; Stuk 2 no. 12.
    - Stukken betreffende het Prijzenbesluit Hooi en Stro. 1941, 301
    - Stukken betreffende de distributieregeling voor Hotels, restaurants en broodjeswinkels. 1940-1941, 302
    - Stukken betreffende de vergelijking van distributierantsoenen in Nederland en Duitsland. 1941, 303
    - Stukken betreffende de instelling van een Commissie van Advies voor de Sectie Spiritus van het Rijksbureau voor de Voedselvoorziening in Oorlogstijd. 1941, 304
    - Stukken betreffende het Karwei- en Geel Mosterdzaadbesluit 1941. 1941, 305
    - Stukken betreffende het monopolie op zaden en aanwijzing van de Nederlandse Groenten en Fruitcentrale als monopoliehoudster. 1941, 306
    - Verslag van een vraaggesprek: "Tussen ons en de honger staat alleen een goede organisatie". 1941, 307
    - Stukken betreffende het "Heffingsbesluit V.V.O.". 1940-1941, 308
    - Stukken betreffende de economische positie van de dorpsmolenaars. 1941, 309
    - Stukken betreffende de distributie van kunstmest. 1940-1941, 310
    - Stukken betreffende de distributie van koffiesurrogaat. 1941, 311
    - Stukken betreffende het verbod van vervoer van stro. 1941, 312
    - Stukken betreffende werkwijze van de Afdeling Prijzen van het Rijksbureau voor de Voedselvoorziening in Oorlogstijd. 1941, 313
    - Stukken betreffende de distributie van melk. 1941, 314
    - Stukken betreffende het Meel- en Bloembesluit. 1940-1941, 315
    - Stukken betreffende de contingentering van spiritus. 1941, 316
    - Verslag betreffende de verantwoording van bloem en meel voor menselijke consumptie. 1941, 317
    - Stukken betreffende de inleveringsplicht van oliën, vetten en vetzuren. 1941, 318
    - Stukken betreffende de smokkel in Zeeuws-Vlaanderen. 1941, 319
    - Stukken betreffende de opheffing van de Nederlandse Tarwecentrale en instelling van de Nederlandse Inkoopcentrale voor Akkerbouwprodukten; goedkeuring van de bestuursbesluiten van de Nederlandse Akkerbouwcentrale en van de Nederlandse Inkoopcentrale voor Akkerbouwprodukten. 1939-1941, 320
    - Stukken betreffende de dorsregeling. 1939-1941, 321
    - Stukken betreffende de prijs van beenderen en beendervet. 1941, 322
    - Stukken betreffende de distributie van boter. 1941, 323
    - Stukken betreffende leveringen aan de Duitse Weermacht. 1941, 324
    - Stukken betreffende de compensatietransactie met België van strovlas tegen textielgarens. 1941, 325
    - Stukken betreffende het scheuren van grasland en het verlenen van een scheurpremie. 1941, 326
    - Stukken betreffende de uitzaai van geel mosterdzaad. 1941, 327
    - Overzicht van de consumptie en produktie van boter en vet. 1941, 328
    - Stukken betreffende benoeming van leden van de tarievencommissie van de Nederlandse Inkoopcentrale voor Akkerbouwprodukten. 1941, 329
    - Stukken betreffende de produktie van wei. 1941, 330
    - Stukken betreffende de uitvoer naar Duitsland van produkten, ressorterende onder de Nederlandse Akkerbouwcentrale met verslag van een bespreking tussen de Nederlandse Akkerbouwcentrale, het bedrijfsleven en de Heren Biel en Huber van de Geschäftsgruppe für Ernährung und Landwirtschaft. 1940-1941, 331
    - Stukken betreffende de instelling van een Contactcommissie voor de wijnhandel. 1941, 332
    - Stukken betreffende de distributie van cacao en chocolade en de export van deze produkten naar Duitsland. 1940-1941, 333
    - Stukken betreffende de Crisisrestitutiebeschikking voor brouwgranen en brouwmout 1934 VII. 1940-1941, 334
    - Stukken betreffende de export van produkten van grenslanderijen. 1940-1941, 335
    - Stukken betreffende de rantsoenerings-voorschriften voor gedistilleerde dranken. 1941, 336
    - Stukken betreffende de instelling van een Contactcommissie voor cacao. 1941, 337
    - Stukken betreffende de verhouding tussen hoogmolens en vlakmolens. 1941, 338
    - Stukken betreffende de regeling voor het zelf bakken. 1941, 339
    - Stukken betreffende de distributie van schoolmelk. 1941, 340
    - Stukken betreffende de molestregeling voor akkerbouwprodukten van de oogst 1941. 1941, 341
    - Stukken betreffende het Bodemproduktieplan 1942. 1941, 342
    - Stukken betreffende de inschakeling bij de bloemdistributie van betrokkenen bij de import en handel in buitenlandse tarwebloem. 1941, 343
    - Stukken betreffende het gebruik van broodverbeteraars. 1940-1941, 344
    - Stukken betreffende een oproep tot de boeren voor de verbouw van koolzaad. 1941, 345
    - Stukken betreffende de vetvoorziening. 1941, 346
    - Stukken betreffende de levering van haver, rogge en boter aan de duitse weermacht. 1940-1941, 347
    - Stukken betreffende de distributie van peulvruchten. 1941, 348
    - Stukken betreffende de dorsregeling en daarop betrekking hebbende bestuursbesluiten van diverse instellingen. 1940-1941, 349
    - Stukken betreffende het Gritbesluit. 1941, 350
    - Stukken betreffende de toepassing van het Bedrijfsvergunningenbesluit op de voedselvoorziening. 1941, 351